【裁判字號】    99,訴,300
【裁判日期】    991020
【裁判案由】    違反槍砲彈藥刀械管制條例
【裁判全文】
臺灣宜蘭地方法院刑事判決               99年度訴字第300號
公  訴  人  臺灣宜蘭地方法院檢察署檢察官
被      告  甲○○
指定辯護人  本院公設辯護人乙○○
上列被告因違反槍砲彈藥刀械管制條例案件，經檢察官提起公訴
（99年度偵字第2334號），本院判決如下：
    主  文
甲○○犯非法持有手槍罪，處有期徒刑伍年陸月，併科罰金新台
幣捌萬元，罰金如易服勞役，以新台幣壹仟元折算壹日，扣案之
奧地利GLOCK廠19型，口徑9mm制式半自動手槍（槍枝管制編號：
0000000000號）壹枝（含彈匣壹個）及口徑9mm制式
子彈貳顆、非制式子彈壹顆均沒收。
    事  實
一、甲○○明知具殺傷力之制式手槍及子彈均屬槍砲彈藥刀械管
    制條例所列管之槍彈，未經主管機關之許可，不得持有，竟
    未經許可，於民國97年間某日，在基隆市廟口前某卡拉OK店
    ，收受林志忠所交付具有殺傷力之奧地利GLOCK廠19型，口
    徑9mm制式半自動手槍（槍枝管制編號：0000000000號）1枝
    （含彈匣1個）及口徑9mm制式子彈5顆、非制式子彈2顆，而
    未經許可持有上開槍枝、子彈，並藏置於基隆市○○區○○
    街141號9樓住處臥室天花板裝潢夾層內。嗣於99年5月20日
    上午7時30分許，經警持搜索票至上址執行搜索扣得前開奧
    地利GLOCK廠19型，口徑9mm制式半自動手槍1枝（含彈匣1個
    ）、口徑9mm制式子彈5顆、非制式子彈2顆。
二、案經宜蘭縣政府警察局羅東分局報請臺灣宜蘭地方法院檢察
    署檢察官偵查起訴。
    理  由
一、訊據被告甲○○於警、偵訊及本院審理中，對於上開持有制
    式手槍、子彈犯行均坦承不諱。而宜蘭縣政府警察局羅東分
    局員警於99年5月20日上午7時30分許在基隆市○○街141號9
    樓處所搜索，於該處臥室天花板裝潢夾層內扣得手槍1枝、
    子彈7顆，有臺灣基隆地方法院99年度聲搜字第310號搜索票
    影本、宜蘭縣政府警察局羅東分局搜索扣押筆錄、扣押物品
    目錄表、現場及扣押物品照片7幀（警羅偵字第00931004342
    號卷第5至9、15至18頁）等件在卷可佐。扣案之手槍、子彈
    經送請內政部警政署刑事警察局鑑定後，認「一、送鑑手槍
    1枝（槍枝管制編號0000000000），認係口徑9mm制式半自動
    手槍，為奧地利GLOCK廠19型，槍號遭磨滅，經以電解腐蝕
    法重現結果，研判槍號為BCC667，槍管內具6條右旋來復線
    ，經操作檢視，雖欠缺滑套損片（slide lock），為仍可
    供擊發同口徑制式子彈使用，認具殺傷力。」、「二、送鑑
    子彈7顆，鑑定情形如下：(一)5顆，認均係口徑9mm制式子彈
    ，採樣3顆試射，可擊發，認均具殺傷力。(二)2顆，認均係非
    制式子彈，由金屬彈殼組合直徑8.8±0.5mm金屬彈頭而成，
    採樣1顆試射，可擊發，認具殺傷力。」，有該局96年6月11
    日刑鑑字第0990071571號鑑定書1份在卷可證（第15至17頁
    ）。綜上所述，本件事證明確，被告犯行堪以認定，應依法
    論科。
二、核被告所為，係犯槍砲彈藥刀械管制條例第7條第4項未經許
    可持有手槍罪，及同法第12條第4項未經許可持有子彈罪。
    被告以一持有行為，同時持有手槍、子彈，為想像競合犯，
    應從一重依持有手槍罪論處。爰審酌被告未經許可持有制式
    手槍、子彈，對於社會治安造成危害，雖於犯後坦承犯行，
    但依其犯罪之動機、目的、手段、犯罪所生之損害，及犯罪
    後之態度等一切情狀，量處如主文所示之刑，並就罰金部分
    諭知易服勞役之折算標準，以示懲儆。
三、扣案之奧地利GLOCK廠19型，口徑9mm制式半自動手槍（槍枝
    管制編號：0000000000號）1枝（含彈匣1個），具有殺傷力
    而屬違禁物，依刑法第38條第1項第1款規定宣告沒收；扣案
    之制式子彈5顆及非制式子彈2顆，各採樣3顆、1顆試射後均
    具有殺傷力，就其餘扣案之制式子彈2顆、非制式子彈1顆，
    因具有殺傷力而屬違禁物，亦依刑法第38條第1項第1款規定
    宣告沒收，而試射後之子彈因僅剩餘彈殼而不具殺傷力，非
    屬違禁物，故不為沒收之諭知。
據上論斷，應依刑事訴訟法第299條第1項前段，槍砲彈藥刀械管
制條例第7條第4項、第12條第4項，刑法第11條前段、第55條、
第42條第3項、第38條第1項第1款，判決如主文。
本案經檢察官王清白到庭執行職務
中    華    民    國    99    年    10    月    20    日
                  刑事第四庭審判長法  官  林楨森
                                  法  官  陳雪玉
                                  法  官  辜漢忠
以上正本證明與原本無異。
如不服本判決應於收受送達後十日內向本院提出上訴書狀，並應
敘述具體理由；其未敘述上述理由者，應於上訴期間屆滿後二十
日內向本院補提理由書(均須按他造當事人之人數附繕本)「切勿
逕送上級法院」。
                                  書記官  林詩綺
中    華    民    國    99    年    10    月    21    日
附錄本案論罪科刑法條：
槍砲彈藥刀械管制條例第7條第4項
未經許可，持有、寄藏或意圖販賣而陳列第1項所列槍砲、彈藥
者，處5年以上有期徒刑，併科新臺幣1千萬元以下罰金。
槍砲彈藥刀械管制條例第12條第4項
未經許可，持有、寄藏或意圖販賣而陳列子彈者，處5年以下有
期徒刑，併科新台幣300萬元以下罰金。

司法院資訊處製作；財團法人民間司法改革基金會備份。
